【裁判字號】    99,訴,982
【裁判日期】    990514
【裁判案由】    毒品危害防制條例
【裁判全文】
臺灣板橋地方法院刑事判決               99年度訴字第982號
公  訴  人  臺灣板橋地方法院檢察署檢察官
被      告  甲○○
上列被告因違反毒品危害防制條例案件，經檢察官提起公訴（99
年度毒偵字第232 號），被告於準備程序進行中，就被訴事實為
有罪之陳述，本院告知其簡式審判程序之旨，聽取當事人意見後
，裁定由受命法官獨任依簡式審判程序審理，茲判決如下：
    主  文
甲○○施用第一級毒品，處有期徒刑玖月，如附表壹所示之物沒
收銷燬、如附表貳編號壹所示之物沒收；又施用第二級毒品，處
有期徒刑伍月，如附表貳編號貳、參所示之物沒收。應執行有期
徒刑壹年，如附表壹所示之物沒收銷燬、如附表貳所示之物沒收
。
    事  實
一、甲○○前因施用第二級毒品案件，經本院以88年度毒聲字第
    7920號裁定送觀察、勒戒，於民國89年1 月15日執行完畢釋
    放出所，由臺灣板橋地方法院檢察署檢察官以88年度偵字第
    20525 號、88年度毒偵字第2736號為不起訴處分確定。復於
    前開觀察、勒戒執行完畢釋放後5 年內，因施用第二級毒品
    案件，經本院以89年度毒聲字第3628號裁定送觀察、勒戒，
    於89年6 月26日執行完畢釋放出所，由臺灣板橋地方法院檢
    察署檢察官以89年度毒偵字第3941號為不起訴處分確定；因
    施用第二級毒品案件，經本院以89年度毒聲字第6311號裁定
    令入戒治處所施以強制戒治，歷經停止戒治、撤銷停止戒治
    ，於91年6 月3 日執行完畢，此次犯行，另經本院以90年度
    易字第660 號判決判處有期徒刑4 月確定，於92年10月15日
    執行完畢。之後，又多次因施用第一、二級毒品案件經法院
    判刑及入監執行，惟或與前開刑事案件同樣執行完畢距本案
    犯罪時間已逾5 年，或尚在執行中，俱不構成累犯。詎仍不
    知悔改，竟基於施用第一級毒品海洛因及第二級毒品甲基安
    非他命之犯意，於98年12月17日下午6 時許，在斯時臺北縣
    五股鄉○○路○ 段79之8 號8 樓住處，以將海洛因置入香菸
    內點燃吸食、將甲基安非他命置入玻璃球（組）燒烤吸食之
    方式，施用海洛因、甲基安非他命各1 次。嗣於98年12月17
    日下午8 時30分許，在臺北縣五股鄉○○路○ 段79號地下室
    ，因另案通緝為警逮捕，扣得如附表1 、2 所示之物，因而
    查悉上情。
二、案經臺北縣政府警察局海山分局報告臺灣板橋地方法院檢察
    署檢察官偵查起訴。
    理  由
一、上開犯罪事實，業經被告甲○○於本院審理時坦承不諱，而
    其為警查獲時所採集之尿液，經以酵素免疫分析法初步篩選
    ，再以氣相層析質譜儀分析法確認，確呈現嗎啡（施用海洛
    因之代謝物為嗎啡）及甲基安非他命陽性反應，有臺北縣政
    府警察局海山分局偵辦毒品案尿液檢體編號及姓名對照表（
    代碼編號：B0000000號）、臺灣檢驗科技股份有限公司濫用
    藥物檢驗報告（代碼編號：B0000000號）各1 份在卷可稽，
    及如附表1 、2 所示之物扣案可證，足認被告之自白與事實
    相符。觀之事實欄所載被告前案紀錄，被告於初次經觀察、
    勒戒執行完畢釋放後5 年內，多次因施用毒品犯行經戒毒處
    遇及追訴處罰，有臺灣高等法院被告前案紀錄表1 份附卷可
    憑，其再犯本案，已不屬毒品危害防制條例第20條規定之「
    初犯」或「5 年後再犯」，應依同條例第10條處罰（最高法
    院97年度第5 次刑事庭會議決議參照）。本案事證明確，被
    告犯行洵堪認定，應依法論科。
二、按海洛因、甲基安非他命分屬毒品危害防制條例第2 條第2
    項第1 款、第2 款規定之第一級、第二級毒品，核被告所為
    ，係犯毒品危害防制條例第10條第1 項、第2 項之施用第一
    級毒品罪及施用第二級毒品罪。其為前揭犯行而持有第一級
    毒品海洛因及第二級毒品甲基安非他命，持有之低度行為，
    應為施用之高度行為所吸收，不另論罪。而所犯施用第一級
    毒品罪與施用第二級毒品罪，犯意各別，行為互殊，應予分
    論併罰。爰審酌被告已曾因相同犯行經戒毒處遇及追訴處罰
    ，猶未能知所警惕，顯然漠視法令之禁制，惟其犯罪行為主
    要係戕害自身，且事後坦承犯行，犯後態度尚無不良，暨其
    施用毒品之動機、目的、素行等一切情狀，分別量處如主文
    所示之刑，並定其應執行刑。扣案如附表1 、2 所示之物皆
    為被告所有，如附表1 所示之海洛因係被告為本案施用第一
    級毒品犯行所剩餘；如附表2 編號1 所示之塑膠袋及如附表
    2 編號2 、3 所示之玻璃球、玻璃球組，則分別係供（非專
    供）其施用第一級、第二級毒品所用之物，業據被告供承明
    確，前者除因鑑驗而用罄之部分外，餘應依毒品危害防制條
    例第18條第1 項前段規定沒收銷燬，後者則均應依刑法第38
    條第1 項第2 款之規定予以沒收。至起訴書事實欄所載其餘
    扣案物品，無證據證明與被告施用第一、二級毒品犯行有關
    ，故俱不在本案諭知沒收，附此敘明。
據上論斷，應依刑事訴訟法第273 條之1 第1 項、第299 條第1
項前段，毒品危害防制條例第10條第1 項、第2 項、第18條第1
項前段，刑法第11條、第51條第5 款、第38條第1 項第2 款，判
決如主文。
本案經檢察官陳宣每到庭執行職務。
中    華    民    國    99    年    5     月    14    日
                刑事第十五庭    法  官  許炎灶
以上正本證明與原本無異。
如不服本判決應於收受判決後10日內向本院提出上訴書狀，並應
敘述具體理由；其未敘述上訴理由者，應於上訴期間屆滿後20日
內向本院補提理由書（均須按他造當事人之人數附繕本）「切勿
逕送上級法院」。
                                書記官  屠衛民
中    華    民    國    99    年    5     月    14    日
附錄本案論罪科刑法條：毒品危害防制條例第10條。
毒品危害防制條例第10條
施用第一級毒品者，處6 月以上5 年以下有期徒刑。
施用第二級毒品者，處3 年以下有期徒刑。
附表1 ：
┌─────────────────────────────────────┐
│查獲之第一級毒品                                                          │
├──┬─────┬──┬──┬──────────────────────┤
│編號│品      名│數量│單位│備                                        註│
├──┼─────┼──┼──┼──────────────────────┤
│ 1  │第一級毒品│2   │包  │第一級毒品海洛因（毛重：1.7 公克，淨重1.3 │
│    │海洛因    │    │    │  公克）。                                  │
│    │          │    │    │含極微量第一級毒品海洛因命殘渣且未析離之外│
│    │          │    │    │  包裝2 個，應併予沒收銷燬。                │
│    │          │    │    │卷附法務部調查局濫用藥物實驗室99年1 月14日│
│    │          │    │    │  調科壹字第09923001600 號鑑定書1 份參照。  │
└──┴─────┴──┴──┴──────────────────────┘
附表2 ：
┌─────────────────────────────────────┐
│查獲之被告所有供（非專供）施用第一、二級毒品所用之物                      │
├──┬─────┬──┬──┬──────────────────────┤
│編號│品      名│數量│單位│備                                        註│
├──┼─────┼──┼──┼──────────────────────┤
│ 1  │塑膠袋    │1   │個  │供（非專供）施用第一級毒品海洛因之用（裝置施│
│    │          │    │    │用之海洛因）                                │
├──┼─────┼──┼──┼──────────────────────┤
│ 2  │玻璃球    │6   │個  │供（非專供）施用第二級毒品甲基安非他命之用（│
│    │          │    │    │置入甲基安非他命燒烤吸食）                  │
├──┼─────┼──┼──┼──────────────────────┤
│ 3  │玻璃球組  │1   │組  │供（非專供）施用第二級毒品甲基安非他命之用（│
│    │          │    │    │置入甲基安非他命燒烤吸食）                  │
└──┴─────┴──┴──┴──────────────────────┘

司法院資訊處製作；財團法人民間司法改革基金會備份。
